【裁判字號】    97,訴,806
【裁判日期】    970530
【裁判案由】    毒品危害防制條例
【裁判全文】
臺灣基隆地方法院刑事判決               97年度訴字第806號
公  訴  人  臺灣基隆地方法院檢察署檢察官
被      告  乙○○
                    （現另案於臺灣基隆監獄執行中）
上列被告因違反毒品危害防制條例案件，經檢察官提起公訴（97
年度毒偵字第1039號），被告就被訴事實為有罪之陳述，本院合
議裁定由受命法官獨任進行審判，經改依簡式審判程序審理後判
決如下：
    主  文
乙○○施用第一級毒品，累犯，處有期徒刑柒月。
    事  實
一、乙○○前因施用毒品案件，經本院裁定送觀察勒戒後，認無
    繼續施用毒品之傾向，於民國87年9 月5 日執行完畢釋放出
    所，並由臺灣基隆地方法院檢察署檢察官以87年度偵字第38
    94號為不起訴處分確定。又因施用第一級毒品案件，經本院
    裁定送強制戒治（92年4 月16日執行期滿），並於90年12月
    18日以90年度訴字第688 號判決，判處有期徒刑10月確定。
    再因施用第一級毒品案件，經本院於92年1 月18日以91年度
    訴字第400 號判決，判處有期徒刑1 年確定。另因竊盜案件
    ，經本院於91年10月30日以91年度易字第287 號判決，判處
    有期徒刑3 月確定。其所犯上開後2 案件，嗣經本院於92年
    3 月7 日以92年度聲字第124 號裁定，合併應執行有期徒刑
    1 年2 月確定。其入監接續執行上開有期徒刑10月、1 年2
    月後，於93年12月22日假釋出監，94年3 月7 日假釋期滿未
    經撤銷假釋，未執行之刑以已執行論，而視為執行完畢。再
    因施用第一級毒品案件，經本院於94年8 月26日以94年度訴
    字第577 號判決，判處有期徒刑1 年確定。復因施用第一級
    、第二級毒品案件，經本院於95年4 月28日以95年度訴字第
    287 號判決，判處有期徒刑1 年、4 月，應執行有期徒刑1
    年2 月確定，嗣並經本院於96年7 月16日以96年度聲減字第
    111 號裁定，減為有期徒刑6 月、2 月，應執行有期徒刑7
    月確定。其所犯上開2 案件，嗣於96年7 月16日執行完畢。
    再因施用第一級毒品案件，經本院於96年10月26日以96年度
    訴字第700 號判決，判處有期徒刑8 月確定（現執行中）。
    又因施用第一級毒品案件，先後經本院於97年2 月7 日以97
    年度訴字第2 號判決、97年3 月7 日以97年度訴字第177 號
    判決、97年4 月16日以97年度訴字第422 號判決，各判處有
    期徒刑9月、10月（以上均尚未確定）及1年2月（確定）。
二、詎乙○○猶未戒斷毒癮，於強制戒治戒治執行完畢後之5 年
    內，復基於施用第一級毒品海洛因之犯意，於97年3 月7 日
    上午9 時許，在其位於基隆市○○區○○街180 之1 號住處
    ，以將第一級毒品海洛因注入注射針筒，再施打入身體之方
    式，施用第一級毒品海洛因1 次。嗣於同日上午9 時30分許
    ，因另案為警在基隆市○○路與自來街口緝獲，經徵得其同
    意採尿送驗後，結果呈嗎啡及可待因之陽性反應，始查悉上
    情。
三、案經基隆市警察局第一分局報告臺灣基隆地方法院檢察署檢
    察官偵查後起訴。
    理  由
壹、程序事項
    本件被告乙○○所犯者非為死刑、無期徒刑、最輕本刑為3
    年以上有期徒刑之罪或高等法院管轄第一審案件，其於準備
    程序進行中，先就被訴事實為有罪之陳述，經告知其簡式審
    判程序之旨，並聽取公訴人、被告之意見後，本院業已依刑
    事訴訟法第273 條之1 第1 項之規定，裁定由受命法官獨任
    以簡式審判程序進行本案之審理。
貳、實體事項
一、上開事實，業據被告於檢察官偵訊及本院審理時坦承在卷，
    且其為警查獲時所採集之尿液送驗結果，呈嗎啡及可待因之
    陽性反應，有台灣尖端先進生技醫藥股份有限公司濫用藥物
    檢驗報告1 紙附卷可稽，被告之自白核與事實相符，可以採
    信。又被告前因施用毒品案件，經執行強制戒治，於92年4
    月16日執行完畢等情，有臺灣高等法院被告前案紀錄表在卷
    可參，被告於強制戒治執行完畢後之5 年內，再犯施用第一
    級毒品之犯行洵堪認定，應依法論科。
二、查海洛因係毒品危害防制條例第2 條第2 項第1 款所定之第
    一級毒品，被告於強制戒治執行完畢後之5 年內，再施用第
    一級毒品海洛因之行為，核係犯毒品危害防制條例第10條第
    1 項之施用第一級毒品罪。被告因施用而持有第一級毒品海
    洛因之低度行為，應為施用第一級毒品之高度行為所吸收，
    不另論罪。又被告前曾受如事實欄所示有期徒刑之執行完畢
    ，有臺灣高等法院被告前案紀錄表在卷可憑，其於有期徒刑
    執行完畢後之5 年內，故意再犯本件有期徒刑以上之罪，為
    累犯，應依法加重其刑。爰審酌被告犯罪之動機、曾有施用
    毒品之前科仍不知戒除，惟犯罪後坦承犯行，且所犯之施用
    毒品犯行乃戕害自己身心健康，並未危及他人等一切情狀，
    量處如主文所示之刑。
據上論斷，應依刑事訴訟法第273條之1第1項、第299條第1 項前
段，毒品危害防制條例第10條第1 項、第23條第2 項，刑法第11
條前段、第47條第1 項，判決如主文。
本案經檢察官甲○○到庭執行職務。
中    華    民    國    97    年    5    月    30    日
                  刑事第一庭法  官    劉桂金
以上正本證明與原本無異。
如不服本判決應於收受本判決後10日內向本院提出上訴書狀，其
未敘述上訴理由者，並得於提起上訴後10日內向本院補提理由書
狀（均須按他造當事人之人數附繕本）「切勿逕送上級法院」。
中    華    民    國    97    年    5    月    30    日
                            書記官    鄧順生
附錄論罪法條：
毒品危害防制條例第10條第1項
施用第一級毒品者，處 6 月以上 5 年以下有期徒刑。


司法院資訊處製作；財團法人民間司法改革基金會備份。
